Minutes et répertoires du notaire Charles BORDIN, 14 août 1794 - 12 janvier 1820 (étude XXX)
Archives nationales
Minutes et répertoires du notaire Charles BORDIN (étude XXX)
14 août 1794 - 12 janvier 1820
MC/ET/XXX/555 - MC/ET/XXX/646, MC/RE/XXX/12 - MC/RE/XXX/22
Etude XXX; Bordin, Charles
Archives nationales de France
Minutes et répertoires: la loi 2008-696 du 15 juillet 2008 relative aux archives a fixé à 75 ans à compter de la date de l'acte, ou à 25 ans à compter de la date du décès de l'intéressé si ce délai est plus bref, le délai de communication des minutes et répertoires des notaires; ce délai est porté à 100 ans à compter de la date de l'acte si le document se rapporte à un mineur (code du Patrimoine, articles L213-2, 4e d et 5e).
Autres documents de l'étude (dossiers de clients, comptabilité...): s'agissant d'archives privées, ces documents sont communicables selon les modalités fixées par le déposant ou le donateur.
Certains documents ne sont pas accessibles en raison de leur mauvais état de conservation.
Versement
Accès aux instruments de recherche de tous les notaires de l’étude XXX
Archives de l'étude XXX
- Minutes de Charles BORDIN, 18 août 1794 - 29 février 1820; MC/ET/XXX/555 - MC/ET/XXX/646
  - Minutes. an II, fructidor, fructidor an II (18 août 1794) - fructidor an II (20 septembre 1794); MC/ET/XXX/555
    Informations complémentaires:
    Informations concernant le classement:
    Le niveau inférieur de description, quand il existe, correspond aux minutes d'actes. Toutes les minutes ne sont pas forcément décrites une à une. Les descriptions de ces minutes sont plus ou moins détaillées.
  - Minutes. an III, vendémiaire - an III, ventôse, vendémiaire an III (22 septembre 1794) - ventôse an III (20 mars 1795); MC/ET/XXX/556
  - Minutes. an III, germinal - an III, prairial, germinal an III (21 mars 1795) - prairial an III (18 juin 1795); MC/ET/XXX/557
  - Minutes. an III, messidor - an III, fructidor, messidor an III (19 juin 1795) - fructidor an III (20 septembre 1795); MC/ET/XXX/558
  - Minutes. an IV, vendémiaire - an IV, ventôse, vendémiaire an IV (23 septembre 1795) - ventôse an IV (20 mars 1796); MC/ET/XXX/559
  - Minutes. an IV, germinal - an IV, fructidor, germinal an IV (21 mars 1796) - fructidor an IV (20 septembre 1796); MC/ET/XXX/560
  - Minutes. an V, vendémiaire - an V, ventôse, vendémiaire an V (22 septembre 1796) - ventôse an V (20 mars 1797); MC/ET/XXX/561
  - Minutes. an V, germinal - an V, fructidor, germinal an V (21 mars 1797) - fructidor an V (20 septembre 1797); MC/ET/XXX/562
    - MARIN (Pierre) maître Serrurier Rue Mondétour § Mariage de la fille de .., 13 juin 1728; MC/ET/XXX/562
      Origine de l'information:
      Artisans XVIIIe siècle, par M. Rambaud et C. Grodecki, 1956-1977 ( fichier papier entièrement dématérialisé; voir contexte dans le Plan d’orientation général - Notaires de Paris, guides thématiques du Minutier).
      Date de révision: 2011-2012
      Date de création de la notice: 2010
      contrat de mariage; Marin, Pierre
  - Minutes. an VI, vendémiaire - an VI, ventôse, vendémiaire an VI (22 septembre 1797) - ventôse an VI (20 mars 1798); MC/ET/XXX/563
  - Minutes. an VI, germinal - an VI, fructidor, germinal an VI (21 mars 1798) - fructidor an VI (20 septembre 1798); MC/ET/XXX/564
  - Minutes. an VII, vendémiaire - an VII, ventôse, vendémiaire an VII (22 septembre 1798) - ventôse an VII (20 mars 1799); MC/ET/XXX/565
  - Minutes. an VII, germinal - an VII, fructidor, germinal an VII (21 mars 1799) - fructidor an VII (20 septembre 1799); MC/ET/XXX/566
  - Minutes. an VIII, vendémiaire - an VIII, ventôse, vendémiaire an VIII (23 septembre 1799) - ventôse an VIII (21 mars 1800); MC/ET/XXX/567
  - Minutes. an VIII, germinal - an VIII, fructidor, germinal an VIII (22 mars 1800) - fructidor an VIII (21 septembre 1800); MC/ET/XXX/568
  - Minutes. an IX, vendémiaire - an IX, ventôse, vendémiaire an IX (23 septembre 1800) - ventôse an IX (21 mars 1801); MC/ET/XXX/569
  - Minutes. an IX, germinal - an IX, fructidor, germinal an IX (22 mars 1801) - fructidor an IX (21 septembre 1801); MC/ET/XXX/570
  - Minutes. an X, vendémiaire - an X, frimaire, vendémiaire an X (23 septembre 1801) - frimaire an X (21 décembre 1801); MC/ET/XXX/571
  - Minutes. an X, nivôse - an X, ventôse, nivôse an X (22 décembre 1801) - ventôse an X (19 mars 1802); MC/ET/XXX/572
  - Minutes. an X, germinal - an X, prairial, germinal an X (20 mars 1802) - prairial an X (19 juin 1802); MC/ET/XXX/573
  - Minutes. an X, messidor - an X, fructidor, messidor an X (20 juin 1802) - fructidor an X (21 septembre 1802); MC/ET/XXX/574
    - Contrat de mariage entre Jean Front Herbelin, notaire, et Adélaïde Alexandrine Citron, fille de Pierre Charles Citron, marchand à Paris, et de Marie Françoise Chénard., 29 juillet 1802; MC/ET/XXX/574
      Philippe Bertholet, Études et notaires parisiens en 1803, Paris Association des notaires du Châtelet, 2004 [594 actes] (voir contexte dans le Plan d’orientation général - Notaires de Paris, guides thématiques du Minutier).
      Date de création de la notice: 2006
      contrat de mariage; Herbelin, Jean Front; Citron, Adélaïde Alexandrine; Citron, Pierre Charles; Chénard, Marie Françoise; notaire; commerçant
  - Minutes. an XI, vendémiaire - an XI, frimaire, vendémiaire an XI (23 septembre 1802) - frimaire an XI (21 décembre 1802); MC/ET/XXX/575
  - Minutes. an XI, nivôse - an XI, ventôse, nivôse an XI (22 décembre 1802) - ventôse an XI (21 mars 1803); MC/ET/XXX/576
  - Minutes. an XI, germinal - an XI, prairial, germinal an XI (22 mars 1803) - prairial an XI (19 juin 1803); MC/ET/XXX/577
  - Minutes. an XI, messidor - an XI, fructidor, messidor an XI (20 juin 1803) - fructidor an XI (21 septembre 1803); MC/ET/XXX/578
  - Minutes. an XII, vendémiaire - an XII, frimaire, vendémiaire an XII (24 septembre 1803) - frimaire an XII (22 décembre 1803); MC/ET/XXX/579
  - Minutes. an XII, nivôse - an XII, ventôse, nivôse an XII (23 décembre 1803) - ventôse an XII (21 mars 1804); MC/ET/XXX/580
  - Minutes. an XII, germinal - an XII, prairial, germinal an XII (22 mars 1804) - prairial an XII (19 juin 1804); MC/ET/XXX/581
  - Minutes. an XII, messidor - an XII, fructidor, messidor an XII (20 juin 1804) - fructidor an XII (21 septembre 1804); MC/ET/XXX/582
  - Minutes. an XIII, nivôse - an XIII, ventôse, nivôse an XIII (22 décembre 1804) - ventôse an XIII (21 mars 1805); MC/ET/XXX/583
  - Minutes. an XIII, germinal - an XIII, fructidor, germinal an XIII (22 mars 1805) - fructidor an XIII (21 septembre 1805); MC/ET/XXX/584
  - Minutes. an XIV, vendémiaire - an XIV, nivôse, vendémiaire an XIV (23 septembre 1805) - 9 nivôse an XIV (30 décembre 1805); MC/ET/XXX/585
  - Minutes. 1806, janvier - 1806, juin, janvier 1806 - juin 1806; MC/ET/XXX/586
  - Minutes. 1806, juillet - 1806, décembre, juillet 1806 - décembre 1806; MC/ET/XXX/587
  - Minutes. 1807, janvier - 1807, 3 juillet, janvier 1807 - 3 juillet 1807; MC/ET/XXX/588
  - Minutes. 1807, 4 juillet - 1807, 30 septembre, 4 juillet 1807 - 30 septembre 1807; MC/ET/XXX/590
  - Minutes. 1807, octobre - 1807, décembre, octobre 1807 - décembre 1807; MC/ET/XXX/591
  - Minutes. 1808, janvier - 1808, mars, janvier 1808 - mars 1808; MC/ET/XXX/592
  - Minutes. 1808, avril - 1808, mai, avril 1808 - mai 1808; MC/ET/XXX/593
    - Transfert de rente par Etienne ROBIN, compagnon doreur à Paris, demeurant rue de la Cordonnerie, par S/t/-Eustache., 4 février 1766; MC/ET/XXX/593
      Artisans du meuble, 1736-1799, par Ch. H. Lerch, 1990-1993 (fichier papier entièrement dématérialisé; voir contexte dans le Plan d’orientation général - Notaires de Paris, guides thématiques du Minutier).
  - Minutes. 1808, juin - 1808, juillet, juin 1808 - juillet 1808; MC/ET/XXX/594
  - Minutes. 1808, août - 1808, septembre, août 1808 - septembre 1808; MC/ET/XXX/595
  - Minutes. 1808, octobre - 1808, décembre, octobre 1808 - décembre 1808; MC/ET/XXX/596
  - Minutes. 1809, janvier - 1809, mars, janvier 1809 - mars 1809; MC/ET/XXX/597
  - Minutes. 1809, avril - 1809, juin, avril 1809 - juin 1809; MC/ET/XXX/598
  - Minutes. 1809, juillet - 1809, septembre, juillet 1809 - septembre 1809; MC/ET/XXX/599
    - Guesnon (Jean) menuisier ordinaire des bâtiments du roi fg. Saint Denis § Convention, 8 décembre 1712; MC/ET/XXX/599
      Guesnon, Jean
  - Minutes. 1809, octobre - 1809, décembre, octobre 1809 - décembre 1809; MC/ET/XXX/600
  - Minutes. 1810, janvier - 1810, mars, janvier 1810 - mars 1810; MC/ET/XXX/601
  - Minutes. 1810, avril - 1810, juin, avril 1810 - juin 1810; MC/ET/XXX/602
  - Minutes. 1810, juillet - 1810, septembre, juillet 1810 - septembre 1810; MC/ET/XXX/603
  - Minutes. 1810, octobre - 1810, décembre, octobre 1810 - décembre 1810; MC/ET/XXX/604
    - Inventaire après absence: Lesueur, Charles-Pierre., 6 décembre 1810; MC/ET/XXX/604
      Base Miriad 2 des inventaires après décès, 1801-1850, par Thierry Boudignon, avec le concours de Marie-France Nivet et du personnel du Minutier central, 1995-2012 (base de données migrée: voir contexte dans le Plan d’orientation général - Notaires de Paris, guides thématiques du Minutier).
      Date de révision: 2011
      Date de création de la notice: 2004
      Succession de Jean-Baptiste TINTHOIN, aïeul de *, biens de l'abbé Tinthoin.
      inventaire; Lesueur, Charles-Pierre
    - Inventaire après absence: Dutroulleau, Bernardin-François. parfumeur (ancien garçon). Louvois (rue de), n° 601, 14 décembre 1810; MC/ET/XXX/604
      inventaire; Louvois (rue de); Dutroulleau, Bernardin-François; parfumeur
    - Inventaire après décès: Bary, Anne. Lebrun, Jean-Pierre (épouse). facteur à la poste aux lettres (employé à la poste). Faubourg-Saint-Martin (rue du), n° 76, 19 décembre 1810; MC/ET/XXX/604
      inventaire après décès; Faubourg-Saint-Martin (rue du); Bary, Anne; Lebrun, Jean-Pierre
  - Minutes. 1811, janvier - 1811, mars, janvier 1811 - mars 1811; MC/ET/XXX/605
    - Inventaire après décès: Savoyen, Catherine. Leconte, Richard (épouse). employé au trésor public. Française (rue), n° 14, 17 janvier 1811; MC/ET/XXX/605
      inventaire après décès; Française (rue); Savoyen, Catherine; Leconte, Richard; fonctionnaire
    - Inventaire après décès: Gontier, Jean-Baptiste. employé au théâtre impérial de l'Opéra comique. Montmartre (rue), n° 159, 5 février 1811; MC/ET/XXX/605
      inventaire après décès; Montmartre (rue); Gontier, Jean-Baptiste
    - Inventaire après décès: Legros, Etienne. propriétaire. Saint-Jacques (rue), n° 103, 9 février 1811; MC/ET/XXX/605
      inventaire après décès; Saint-Jacques (rue); Legros, Etienne
    - Inventaire après décès: Lachambre, Suzanne-Elisabeth. Saulnier, Jean-Pierre (jeune) (épouse). jardinier. Carême-Prenant (rue), n° 11, 1er mars 1811; MC/ET/XXX/605
      outils, ustensiles et marchandises de jardinier
      inventaire après décès; Carême-Prenant (rue); Lachambre, Suzanne Elisabeth; Saulnier, Jean Pierre; jardinier
    - Inventaire après décès: Ducasse, Jacques. lieutenant du 2e régiment de la garde de Paris (ex). La Feuillade (rue), n° 6, près la place des Victoires, 27 mars 1811; MC/ET/XXX/605
      inventaire après décès; La-Feuillade (rue); Ducasse, Jacques
    - Inventaire après l'envoi en possession des biens et absence: Berger, Philippe-Valère., 29 mars 1811; MC/ET/XXX/605
      inventaire; Berger, Philippe-Valère
  - Minutes. 1811, avril - 1811, juin, avril 1811 - juin 1811; MC/ET/XXX/606
  - Minutes. 1811, juillet - 1811, septembre, juillet 1811 - septembre 1811; MC/ET/XXX/607
  - Minutes. 1811, octobre - 1811, décembre, octobre 1811 - décembre 1811; MC/ET/XXX/608
  - Minutes. 1812, janvier - 1812, février, janvier 1812 - février 1812; MC/ET/XXX/609
  - Minutes. 1812, mars - 1812, mai, mars 1812 - mai 1812; MC/ET/XXX/610
  - Minutes. 1812, juin - 1812, août, juin 1812 - août 1812; MC/ET/XXX/611
  - Minutes. 1812, septembre - 1812, octobre, septembre 1812 - octobre 1812; MC/ET/XXX/612
    - Inventaire après décès: Morenne, Anne-Elisabeth. Pasquier, Jean-François (épouse). cordonnier (ouvrier). Pavée-Saint-Sauveur (rue), n° 26, 9 septembre 1812; MC/ET/XXX/612
      10 septembre 1812, Remariage de Jean François Pasquier, RE/XXX/15.
      inventaire après décès; Pavée-Saint-Sauveur (rue); Morenne, Anne-Elisabeth; Pasquier, Jean-François; cordonnier
    - Inventaire après décès: Dupuis, Marie-Anne. Nicout, Antoine-Théodore (épouse). beurre et œufs (marchand de). Tonnellerie (rue de la), n° 81, 10 septembre 1812; MC/ET/XXX/612
      inventaire après décès; Tonnellerie (rue de la); Dupuis, Marie-Anne; Nicout, Antoine-Théodore; commerçant
    - Inventaire après décès: Vaillant, Louis-Antoine. épicier apothicaire (marchand). Lombards (rue des), n° 26. Ivry-sur-Seine, Saint-Franbourg (place), n° 6, 17 septembre 1812; MC/ET/XXX/612
      Marchandises, outils et ustensiles d'épicerie, magasin aux essences, magasin aux sirops, Société de commerce, bibliothèque.
      5 septembre 1806, société entre Louis Antoine Vaillant et Jacques Hubert Bordin, RE/XXX/14
      inventaire après décès; acte de société; Ivry-sur-Seine (Val-de-Marne); Lombards (rue des); Vaillant, Louis-Antoine; Bordin, Jacques Hubert; commerçant; pharmacien
    - Inventaire après décès: Marchand, Julie. Sonnet, Gatien-René(épouse). limonadier, propriétaire. Verte (grande rue), n° 44, 21 septembre 1812; MC/ET/XXX/612
      ustensiles de limonadier
      inventaire après décès; Verte (grande rue); Marchand, Julie; Sonnet, Gatien-René; restaurateur
    - Inventaire après décès: Lambert, Françoise-Octavie-Adélaïde. Masteaux, Jean-Marie (épouse). artificier. Faubourg-Saint-Denis (rue du), n° 130, 6 octobre 1812; MC/ET/XXX/612
      marchandises, outils et ustensiles d'artificier
      inventaire après décès; Faubourg-Saint-Denis (rue du); Lambert, Françoise-Octavie-Adélaïde; Masteaux, Jean-Marie
    - Inventaire après décès: Ruffier, Alexandre-Guillaume. avocat à la Cour impériale. Echiquier (rue de l'), n° 22. Montmorency, Lanterne (rue de la), 12 octobre 1812; MC/ET/XXX/612
      bibliothèque, dossiers et pièces du cabinet d'avocat
      inventaire après décès; Montmorency (Val-d'Oise); Echiquier (rue de l'); Ruffier, Alexandre-Guillaume; avocat
  - Minutes. 1812, novembre - 1812, décembre, novembre 1812 - décembre 1812; MC/ET/XXX/613
    - Inventaire après décès: Grossin, Claude. rentier. Saint-Honoré (rue), n° 314. décédé à l'hospice Beaujon, 11 novembre 1812; MC/ET/XXX/613
      inventaire après décès; Saint-Honoré (rue); Beaujon (hôpital); Grossin, Claude
    - Inventaire après décès: Feron, Marie-Madeleine. Mainguet, François (veuve). Neuve-Saint-Roch (rue), n° 7, 12 novembre 1812; MC/ET/XXX/613
      inventaire après décès; Neuve-Saint-Roch (rue); Feron, Marie-Madeleine; Mainguet, François
    - Inventaire après décès: Loiseau, César-Alexandre. bijoutier (ancien). Desaix (quai), CHATEAUNEUF (Eure-et-Loir), 20 novembre 1812; MC/ET/XXX/613
      inventaire après décès; Loiseau, César-Alexandre; orfèvre
    - Inventaire après décès: Faucheron, Pierre-Guy. ouvrier employé au port Saint-Nicolas. Mondétour (rue), n° 24, 4 décembre 1812; MC/ET/XXX/613
      inventaire après décès; Mondétour (rue); Faucheron, Pierre-Guy; docker
    - Inventaire après décès: Palier, André. charbonnier. Mauconseil (rue), n° 31, 9 décembre 1812; MC/ET/XXX/613
      ustensiles et marchandises de charbonnier
      inventaire après décès; Mauconseil (rue); Palier, André; charbonnier
    - Vente par les consorts Jacques Florent Robillard, Jean-Baptiste Caruel, Charles Biancourt et Bernard Jean Étienne Delaitre, à Étienne Gaspard Robert dit Robert-Son [sic], physicien, aéronaute, demeurant 23, rue de l'Arcade, d'une maison sise 12, boulevard Montmartre dit Hôtel Mercy, pour une somme de 100 000 francs dont 25 000 payé ce jour et quittances de 50 000 et 25 000 francs, les 11 et 12 décembre 1812. À signaler: en annexe, une expédition de la dissolution d'une société pour exploiter une manufacture de tabac créée par les vendeurs. À signaler: en annexe, cinq procurations à Delaitre par les initiateurs de la société. Quittances du 1er mars 1820 pour 11 275 francs par Frédéric Armand Thibault, mandataire d'Étienne Charles Crou, du 15 mars pour 6 162,50 francs par le même et du 31 août 1820 pour 8 200 francs par Adolphe Carré., 11 décembre 1812 - 31 août 1820; MC/ET/XXX/613
      À la suite:
      1813, 22 avril 1813, 26 mai 1815, 1er septembre Quittances et quittance pour solde.
      De l'image fixe à l'image animée (1820-1910), documents du Minutier central des notaires de Paris relatifs à l'histoire des photographes et de la photographie, par Marc Durand, Paris, Archives nationales, 2013 (sous presse), notice n° 4316 (version dématérialisée de l'instrument de recherche, les notices biographiques et compléments de descriptions d'actes ne se trouvent que sur la version papier de l'ouvrage, voir contexte dans le Plan d’orientation général - Notaires de Paris, guides thématiques du Minutier).
      Arcade (rue de l'); Montmartre (boulevard); Robillard, Jacques Florent; Caruel, Jean-Baptiste; Biancourt, Charles; Delaitre, Bernard Jean Étienne; Robert, Étienne Gaspard; Crou, Étienne Charles; Thibault, Frédéric Armand
  - Minutes. 1813, janvier - 1813, mars, janvier 1813 - mars 1813; MC/ET/XXX/614
  - Minutes. 1813, avril - 1813, mai, avril 1813 - mai 1813; MC/ET/XXX/615
    - Inventaire après décès: Kiffer, Lucas. cordonnier. Saint-Laurent (rue), n° 8, 2 avril 1813; MC/ET/XXX/615
      inventaire après décès; Saint-Laurent (rue); Kiffer, Lucas; cordonnier
    - Inventaire après décès: Baude, Pierre-Joseph. masque (fabricant de). Bourg-l'Abbé (rue du), n° 52, 3 avril 1813; MC/ET/XXX/615
      inventaire après décès; Bourg-l'Abbé (rue du); Baude, Pierre-Joseph
    - Inventaire après décès: Lepareur, Jean-Baptiste. épicier (marchand). Petit-Lion-Saint-Sauveur (rue du), n° 21, 5 avril 1813; MC/ET/XXX/615
      livres, marchandises et ustensiles d'épicerie
      vente du fonds de commerce le 27 avril 1813, RE/XXX/16
      inventaire après décès; Petit-Lion-Saint-Sauveur (rue du); Lepareur, Jean-Baptiste; commerçant
    - Inventaire après décès: Juge, Pierre. commissionnaire journalier. Grande-Truanderie (rue de la), n° 54, 26 avril 1813; MC/ET/XXX/615
      inventaire après décès; Grande-Truanderie (rue de la); Juge, Pierre
    - Inventaire après décès: Boulanger, Pierre-Amand-Isaac. tailleur (marchand). Tonnellerie (rue de la), n° 21, 11 mai 1813; MC/ET/XXX/615
      marchandises de tailleur
      inventaire après décès; Tonnellerie (rue de la); Boulanger, Pierre-Amand-Isaac; tailleur d'habits
    - Inventaire après décès: Bardin, Anne. Willemant, Antoine (épouse). tenant l'hôtel des Milords. Mail (rue du), n° 23, 14 mai 1813; MC/ET/XXX/615
      glaces, chambres de l'hôtel
      inventaire après décès; Mail (rue du); Bardin, Anne; Willemant, Antoine; hôtelier
    - Inventaire après décès: Chevergny, Louis-Auguste. commis marchand. Tonnellerie (rue de la), n° 105/Petit-Lion-Saint-Sauveur (rue du), n° 21, 26 mai 1813; MC/ET/XXX/615
      ustensiles et marchandises d'épicerie.
      vente du fonds d'épicerie le 5 juin 1813, ET/XXX/616
      inventaire après décès; Petit-Lion-Saint-Sauveur (rue du); Tonnellerie (rue de la); Chevergny, Louis-Auguste; commerçant
  - Minutes. 1813, juin - 1813, juillet, juin 1813 - juillet 1813; MC/ET/XXX/616
    - Inventaire après décès: Buisson, Marie-Eléonore. Baudouin, Charles-Jean (épouse). fruitier. Ecole de Médecine (rue de l'), n° 28, 5 juillet 1813; MC/ET/XXX/616
      boutique et ustensiles de fruitier
      inventaire après décès; Ecole-de-Médecine (rue de l'); Buisson, Marie-Eléonore; Baudouin, Charles-Jean; commerçant
    - Inventaire après décès: Leurin, Louis-Jean-Baptiste-Marie. changeur de monnaie. Thionville (rue de), n° 29, 15 juillet 1813; MC/ET/XXX/616
      glaces
      inventaire après décès; Thionville (rue de); Leurin, Louis-Jean-Baptiste-Marie; agent de change
  - Minutes. 1813, août - 1813, septembre, août 1813 - septembre 1813; MC/ET/XXX/617
  - Minutes. 1813, octobre - 1813, décembre, octobre 1813 - décembre 1813; MC/ET/XXX/618
  - Minutes. 1814, janvier - 1814, mars, janvier 1814 - mars 1814; MC/ET/XXX/619
  - Minutes. 1814, avril - 1814, juillet, avril 1814 - juillet 1814; MC/ET/XXX/620
  - Minutes. 1814, août - 1814, septembre, août 1814 - septembre 1814; MC/ET/XXX/621
  - Minutes. 1814, octobre - 1814, décembre, octobre 1814 - décembre 1814; MC/ET/XXX/622
  - Minutes. 1815, janvier - 1815, avril, janvier 1815 - avril 1815; MC/ET/XXX/623
    Attention: acte(s) coté(s) en Réserve
    - Inventaire après décès de Jeanne Bodin, divorcée en premières noces de Louis Alexandre Joseph Pottier, et veuve en secondes noces de Thomas Fergusson, rue Point-du-Jour à Auteuil., 13 janvier 1815; MC/ET/XXX/623
      carderie
      inventaire après décès; Auteuil (ancienne commune); Point-du-Jour (rue du); Bodin, Jeanne; Fergusson, Thomas; Pottier, Louis-Alexandre-Joseph
    - Inventaire après décès d'Eulalie Caron, dressé entre le 16 mars et 13 septembre 1815, dans son appartement situé au 12 boulevard Montmartre où la défunte est morte le 22 septembre 1813, à la requête de son mari, Étienne Gaspard Robert dit Robertson, professeur de physique, demeurant même adresse., 16 mars 1815; MC/RS//949
      (16 f.).
      À signaler: l'acte présente une description des biens meubles, objets mobiliers, instruments et ustensiles de physique composant le cabinet de physique et de fantasmagorie du Dr Robertson.
      Cote originelle du document:
      MC/ET/XXX/623
      Informations concernant le classement et la cotation du document:
      Acte coté en Réserve.
      De l'image fixe à l'image animée (1820-1910), documents du Minutier central des notaires de Paris relatifs à l'histoire des photographes et de la photographie, par Marc Durand, Paris, Archives nationales, 2013 (sous presse), notice n° 4317 (version dématérialisée de l'instrument de recherche, les notices biographiques et compléments de descriptions d'actes ne se trouvent que sur la version papier de l'ouvrage, voir contexte dans le Plan d’orientation général - Notaires de Paris, guides thématiques du Minutier).
      ou
      enseignant; Caron, Eulalie (17..-1815); Robertson, Etienne Gaspard (1763-1837); Montmartre (boulevard); inventaire après décès
    - Inventaire après décès de Charles Antoine Ferree, négociant, 6 rue du Pont-aux-Choux., 7 avril 1815; MC/ET/XXX/623
      inventaire après décès; Pont-aux-Choux (rue du); Ferree, Charles-Antoine; négociant
  - Minutes. 1815, mai - 1815, juillet, mai 1815 - juillet 1815; MC/ET/XXX/624
  - Minutes. 1815, août - 1815, octobre, août 1815 - octobre 1815; MC/ET/XXX/625
  - Minutes. 1815, novembre - 1815, décembre, novembre 1815 - décembre 1815; MC/ET/XXX/626
  - Minutes. 1816, janvier - 1816, mars, janvier 1816 - mars 1816; MC/ET/XXX/627
  - Minutes. 1816, avril - 1816, mai, avril 1816 - mai 1816; MC/ET/XXX/628
  - Minutes. 1816, juin - 1816, août, juin 1816 - août 1816; MC/ET/XXX/629
  - Minutes. 1816, septembre - 1816, octobre, septembre 1816 - octobre 1816; MC/ET/XXX/630
  - Minutes. 1816, novembre - 1816, décembre, novembre 1816 - décembre 1816; MC/ET/XXX/631
  - Minutes. 1817, janvier - 1817, mars, janvier 1817 - mars 1817; MC/ET/XXX/632
  - Minutes. 1817, avril - 1817, juin, avril 1817 - juin 1817; MC/ET/XXX/633
  - Minutes. 1817, juillet - 1817, août, juillet 1817 - août 1817; MC/ET/XXX/634
  - Minutes. 1817, septembre - 1817, octobre, septembre 1817 - octobre 1817; MC/ET/XXX/635
  - Minutes. 1817, novembre - 1817, décembre, novembre 1817 - décembre 1817; MC/ET/XXX/636
  - Minutes. 1818, janvier - 1818, mars, janvier 1818 - mars 1818; MC/ET/XXX/637
  - Minutes. 1818, avril - 1818, mai, avril 1818 - mai 1818; MC/ET/XXX/638
  - Minutes. 1818, juin - 1818, juillet, juin 1818 - juillet 1818; MC/ET/XXX/639
  - Minutes. 1818, août - 1818, octobre, août 1818 - octobre 1818; MC/ET/XXX/640